臺灣臺南地方法院臺南簡易庭民事判決
110年度南簡字第57號
原      告  林俊吉  
被      告  黃美月  

上列被告因傷害等案件，原告提起刑事附帶民事訴訟請求侵權行
為損害賠償，經本院刑事庭裁定移送前來（109年度簡附民字第1
69號），本院於民國110年1月29日言詞辯論終結，判決如下：
    主    文
被告應給付原告新臺幣貳萬參仟參佰參拾元，及自民國109年9月
26日起至清償日止，按週年利率百分之5計算之利息。
原告其餘之訴駁回。
訴訟費用由被告負擔百分之八，餘由原告負擔。
本判決原告勝訴部分得假執行。但被告如以新臺幣貳萬參仟參佰
參拾元為原告預供擔保，得免為假執行。
    事實及理由
一、原告主張：兩造為鄰居關係，被告於民國109年2月10日10時
    20分許，因細故與原告發生口角，見原告坐在自家門口機車
    上，乃上前質問原告，並基於傷害及強制之犯意，先以左手
    抓住原告之外套前襟，再接續以左手自後方環繞原告之後頸
    ，並抓住原告外套後領欲使原告下車，嗣原告掙扎後自行下
    車，原告試圖掙脫欲返回車上，被告再以雙手抓住原告正面
    頸部及外套衣領，阻止原告上車，以此強暴方式妨害原告行
    使權利，並致原告受有右側肩膀挫傷合併腫脹之傷害（下稱
    系爭傷害）。為此，依侵權行為損害賠償之規定，請求被告
    賠償醫療費用新臺幣（下同）3,330元、精神慰撫金30萬元
    之損害。並聲明：被告應給付原告303,330元，及自刑事附
    帶民事起訴狀繕本送達翌日起至清償日止，按週年利率百分
    之5計算之利息。
二、被告則以：原告說被告傷害他，卻沒有說出傷害他哪裡，不
    能夠說只有診斷證明書，就說被告傷害他，而且被告不會無
    緣無故去弄原告，原因就是因為原告經常將車輛擋在被告家
    門前影響進出，又在被告家門前按喇叭，弄壞被告花盆，被
    告家中都是女人，原告是男人，不應這樣欺負女人；對於原
    告主張受有醫療費用3,330元損害不爭執，但認原告就精神
    慰撫金請求之金額過高，應予酌減等語以為置辯。並聲明：
    ㈠原告之訴駁回。㈡如受不利之判決，願供擔保請准宣告免為
    假執行。
三、得心證之理由：
  ㈠原告主張被告於前開時地因細故與原告發生口角，見原告坐
    在自家門口機車上，上前質問原告，而基於傷害及強制之犯
    意，先以左手抓住原告之外套前襟，再接續以左手自後方環
    繞原告之後頸，並抓住原告外套後領欲使原告下車，嗣原告
    掙扎後自行下車，原告試圖掙脫欲返回車上，被告再以雙手
    抓住原告正面頸部及外套衣領，阻止原告上車，以此強暴方
    式妨害原告行使權利，並致原告受有系爭傷害等情，業據提
    出診斷證明書及臺灣臺南地方檢察署（下稱臺南地檢署）檢
    察官109年度調偵續字第36號聲請簡易判決處刑書為證（附
    民卷第13-16頁）；被告於偵查中供陳：「（問：對傷害、
    強制罪嫌是否承認？）承認。」（109年度偵續字第74號卷
    第56頁），復於刑事案件中陳稱：「（問：對於檢察官起訴
    你造成別人的傷害及強制，是否承認？）我承認我有拉他，
    我都認罪。」、「（問：你是否真的要認罪？）我認罪了。
    」（本院109年度簡上字第361號卷《下稱刑案二審卷》第52頁
    ）等語，並有刑事二審案件於110年1月5日當庭勘驗監視錄
    影畫面之結果，被告確實有以左手壓住原告右肩，復以左手
    環抱原告肩膀，再以左手攀住原告脖子，想將原告拉下機車
    之情形（刑案二審卷第48-50頁），是原告主張被告有上述
    之傷害及強制行為，應為可採。
  ㈡按因故意或過失，不法侵害他人之權利者，負損害賠償責任
    ；不法侵害他人之身體或健康者，對於被害人因此喪失或減
    少勞動能力，或增加生活上之需要時，應負賠償責任；不法
    侵害他人之身體、健康、名譽、自由、信用、隱私、貞操，
    或不法侵害其他人格法益而情節重大者，被害人雖非財產上
    之損害，亦得請求賠償相當之金額；民法第184條第1項前段
    、第193條第1項、第195條第1項前段分別定有明文。被告因
    前揭過失行為，致原告受有上開傷害，則原告依前揭規定請
    求被告賠償其所受損害，自屬於法有據。
  ㈢茲就原告請求賠償之項目及金額析述如下：
    ⒈原告主張其因被告之傷害行為支出醫療費用3,330元等情，
      業據提出臺南市立醫院急診收費證明、心樂活診所醫療費
      用收據（附民卷第17-23頁）等件為證，且為被告所不爭
      執（本院卷第52頁），是原告請求被告賠償醫療費用3,33
      0元，核屬有據。
    ⒉精神慰撫金部分：
      ⑴按被害人受有非財產上損害，請求加害人賠償相當金額
        之慰撫金時，法院對於慰撫金之量定，應斟酌實際加害
        情形、所造成之影響、被害人痛苦之程度、兩造之身分
        地位經濟情形及其他各種狀況，以核定相當之數額（最
        高法院47年台上字第1221號、51年台上字第223號判決
        意旨參照）。
      ⑵本院審酌被告僅因懷疑原告損壞其花盆，及原告在被告
        住處門口鳴按喇叭，兩造間有所誤會，被告未思以理性
        態度處理，率爾對原告為上開傷害及強制行為，然原告
        對於其前停放車輛時，有去擋到被告家門口，造成被告
        無法出入之事實，亦坦承在卷（本院卷第53頁），及被
        告上開行為致原告受有右側肩膀挫傷合併腫脹之傷害，
        並出現急性壓力反應，有臺南市立醫院、心樂活診所診
        斷證明書可稽，足見原告因被告行為所受傷害，身心上
        受有相當程度之痛苦；並兼衡原告為高職畢業，從商，
        被告國中畢業，從事服務業（刑案警卷第1、4頁），以
        及兩造107、108年度財產所得調件明細表所示之所得及
        財產之經濟狀況，暨其二人身分地位等一切情狀，認原
        告請求被告賠償之精神慰撫金以20,000元為適當，逾此
        範圍之請求，尚難准許。
    ⒊綜上，原告得請求被告賠償之數額為23,330元【計算式：3
      ,330元（醫療費用）＋20,000元（精神慰撫金）＝23,330元
      】。
四、綜上所述，原告依侵權行為之法律關係，請求被告給付23,3
    30元，及自附帶民事起訴狀繕本送達翌日即109年9月26日（
    附民卷第31頁）起至清償日止，按週年利率百分之5計算之
    利息，為有理由，應予准許；逾此金額之請求，則屬無據，
    應予駁回。
五、本件為判決基礎之事證已臻明確，兩造其餘主張及所提證據
    ，經本院審酌結果，認與本院上開論斷結果無涉或無違，爰
    不予一一贅述，附此敘明。
六、本判決係就民事訴訟法第427條第1項所定訴訟適用簡易程序
    所為被告部分敗訴之判決，依同法第389條第1項第3款之規
    定，就原告勝訴部分，依職權宣告假執行；另被告陳明願供
    擔保請准免為假執行，核與法律規定相符，爰酌定相當之擔
    保金額准許之。
七、訴訟費用負擔之依據：民事訴訟法第79條。
中　　華　　民　　國　 110　　年　　 2　　月　  19　　日
                    臺南簡易庭  法  官  張家瑛
以上正本證明與原本無異。
如不服本判決，應於送達後廿日內，向本院提出上訴狀並表明上
訴理由，如於本判決宣示後送達前提起上訴者，應於判決送達後
廿日內補提上訴理由書（須附繕本）。如委任律師提起上訴者，
應一併繳納上訴審裁判費。
中　　華　　民　　國　　110 　年　　2 　　月　　19　　日
                                書記官  陳雅婷